---
title: "Engagement en IG de Tenistas ATP"
subtitle: "Datos: tenistas + posts + imágenes"
date: "`r paste0('Versión: ', format(Sys.time(), '%d-%b-%Y   %H:%M:%S'))`"
output: html_document

knit: (function(inputFile, encoding) { 
    rmarkdown::render(
        inputFile, encoding = encoding, 
        output_file = 'C:/Users/pvill/OneDrive/Documentos/TFG INTEGRADO/Resultados_R/GuiaMemoriaSinLIWC.html') 
    })
---

```{r setup, include=FALSE}
knitr::opts_chunk$set(echo = TRUE)

```

```{r, error=FALSE, warning=FALSE, message=FALSE}
library(lmerTest)
library(ggplot2)
library(lattice)
library(ggpubr)       # 'ggplot2' Based Publication Ready Plots
library(moments)      # for computing skewness
library(sjPlot)
library(car)          # función: qqPlot, durbinWatsonTest, outlierTest
library(lmtest)       # función: bptest, gqtest
library(corrplot)
library(descr)
library(psych)
library(dplyr)        # funciones de dataframes
library(stargazer)
library(modelsummary)
library(broom)
library(kableExtra)
```


# Datos

## Carga de datos

```{r}
datos = read.csv("C:/Users/pvill/OneDrive/Documentos/TFG INTEGRADO/paolo_metadata_13.csv")
```

Se han cargado `r dim(datos)[1]` filas y `r dim(datos)[2]` columnas. 

* Cambiamos el nombre a la variable de los instrumentos de tenis.

* Reordenamos las variables.

* Quitamos las filas que tengan -1 en los likes (hay `r length(datos$likes[datos$likes<0])`).


```{r}

datos <- datos %>% 
  rename(tennis.instruments = type) %>%
  select(-c(post, shortcode, Marcas.Jugador)) %>%
  relocate(likes:comentarios, .after = ID) %>%
  relocate(publicaciones:following, .after = username) %>%
  relocate(Puntos:Head, .after = username) %>%
  relocate(franja_horaria, .after = hora) %>%
  relocate(video, .after= hashtags ) %>%
  relocate(weekend, .after = fecha) %>%
  relocate(Australian_Open:US_Open, .after = weekend) %>%
  relocate(num_hashtags:idioma, .after = sponsors) %>%
  relocate(num_hashtags:word_count, .after = sponsors)

datos <- datos[datos$likes > 0, ]

```

Nos hemos quedado con **`r dim(datos)[1]` filas** y `r dim(datos)[2]` columnas. Las columnas del dataframe quedan del siguiente modo:

```{r}
colnames(datos)
```

## Preprocesamiento

* Cambiamos Puntos de texto a número.

* En la Edad, tenemos `r sum(is.na(datos$Edad))` celdas vacías. Las vamos a llenar con la edad media.

* En texto.detectado y tennis.instruments, pasamos del string a 1/0.

* Establecemos la emoción neutra como referencia.

* Ordenamos las categorías de franja_horaria.

```{r}

# PUNTOS
datos$Puntos <- gsub(",", "", datos$Puntos)
datos$Puntos <- as.numeric(datos$Puntos)
# EDAD
datos$Edad[is.na(datos$Edad)] <- mean(datos$Edad, na.rm = TRUE)
# TRANSFORMACIÓN DE texto.detectado
datos$texto.detectado <- ifelse(datos$texto.detectado == "SÍ", 1, 0)
# TRANSFORMACIÓN DE tennis.instruments 
datos$tennis.instruments <- ifelse(datos$tennis.instruments == "with tennis instruments", 1, 0)
# REFERENCIA DE emocion
datos$emocion <- factor(datos$emocion, levels = c('neutral', 'happy', 'surprise', 'fear', 'disgust', 'angry', 'sad'))

# ORDENACIÓN DE franja_horaria
datos$franja_horaria <- factor(datos$franja_horaria, levels = c('Mañana', 'Tarde', 'Noche'))

```

## Exploración de las variables categóricas

Se presentan a continuación los diagramas de caja y bigotes de las variables categóricas sobre los likes y los comentarios. Puesto que estas dos variables tienen una gran dispersión, se han excluido de los diagramas los valores que están más allá de los bigotes, es decir, sin los valores atípicos. 

```{r}

par(mfrow = c(1, 2))

lista_variables <- c('tennis.instruments', 'Nike', "Wilson", "Yonex", "Adidas", "Asics", "Head", "weekend", "Australian_Open", "Roland_Garros", "Wimbledon", "US_Open", 'texto.detectado', 'video')

for (variable in lista_variables){
  boxplot(likes ~ (eval(parse(text = variable))), col=c("white","lightgray"), datos, main = 'likes', xlab = variable, outline = FALSE)
  boxplot(comentarios ~ (eval(parse(text = variable))), col=c("white","lightgray"), datos, main = 'comentarios', xlab = variable, outline = FALSE)
}

boxplot(likes ~ is_sponsored, col=c("white","lightgray","darkgray"), datos, main = 'likes', outline = FALSE)
boxplot(comentarios ~ is_sponsored, col=c("white","lightgray","darkgray"), datos, main = 'comentarios', outline = FALSE)

boxplot(likes ~ franja_horaria, col=c("white","lightgray","darkgray"), datos, main = 'likes', outline = FALSE)
boxplot(comentarios ~ franja_horaria, col=c("white","lightgray","darkgray"), datos, main = 'comentarios', outline = FALSE)

```

```{r, include=FALSE}
par(mfrow = c(1, 1))
```


```{r}
boxplot(likes ~ emocion, col=c("white","lightgray","darkgray"), datos, main = 'likes', outline = FALSE)
boxplot(comentarios ~ emocion, col=c("white","lightgray","darkgray"), datos, main = 'comentarios', outline = FALSE)
```

## Preprocesamiento de las variables continuas

### Estadísticas Descriptivas

```{r, results='asis'}
x <- describe(select(datos, -ID), ranges = TRUE, omit = TRUE) %>% 
  select(-c(trimmed, mad, range, se))
knitr::kable(x, digits = 3)
```

Teniendo en cuenta que "As a general guideline, a skewness value between −1 and +1 is considered excellent, but a value between −2 and +2 is generally considered acceptable. Values beyond −2 and +2 are considered indicative of substantial nonnormality." (Hair et al., 2022, p. 66)", vamos a tener que tratar algunas variables, especialmente likes, comentarios, Premio.monetario, los followers, los following y los rostros.

### Matriz de Correlaciones entre las variables continuas

```{r}
lista_variables_continuas <- c('likes', 'comentarios', "Puntos","Premio.monetario", "Edad", "publicaciones","followers", "following", "num_hashtags","num_mentions", "num_emojis", "word_count", 'rostros')

par(mar = c(1, 1, 1, 1))
corrplot(cor(select(datos, all_of(lista_variables_continuas))), 
         method = "color", 
         type = "upper", 
         order = "hclust", 
         addCoef.col = "black", 
         tl.col = "black", 
         tl.srt = 45, 
         tl.cex = 0.8, 
         number.cex = 0.7)
```

La matriz está ordenada de más correlación a menos correlación. Por ese motivo no sigue el orden que le hemos dado. 

Hay dos parejas de valores con altas correlaciones. Uno es *Puntos* y *Premio.monetario*, y el otro es *likes* y *comentarios*. Ambas correlaciones se sitúan en **0.87**. La segunda pareja no es problemática, porque son las variables dependientes. Pero la segunda indica que hay una correlación entre variables independientes. Por tanto, para nuestros modelos solo vamos a trabajar con **Puntos**.

### Exploración de las variables continuas

Vamos a probar dos transformaciones: la raíz cuadrada y la logarítmica. Para estas transformadas, y también para el original, evaluamos la skewness.


```{r, results='asis'}

lista_variables = c('likes', 'comentarios', 'Puntos', 'Edad', 'publicaciones', 'followers', 'following', 'num_hashtags', 'num_mentions', 'num_emojis', 'rostros', 'word_count')

for (variable in lista_variables){
  cat(paste0('\n\n#### ', variable, '\n\n'))
  
  variable.sqrt = paste0(variable, '.sqrt')
  variable.log = paste0(variable, '.log')
  
  # hacemos los cálculos de las transformadas
  datos[[variable.sqrt]] <- sqrt(datos[[variable]])
  if (any(grepl(0, datos[[variable]]))){
    x <- datos[[variable]]
    x <- replace(x, x==0, 1)
    datos[[variable.log]] <- log(x)
  }else{
    datos[[variable.log]] <- log(datos[[variable]])
  }
  
  # dibujamos las tres figuras
  print(ggplot(datos, aes(x=eval(parse(text = variable)))) + geom_density() + stat_overlay_normal_density(color = "red", linetype = "dashed") + labs(title = "En Bruto", x=variable)) 
  print(ggplot(datos, aes(x=eval(parse(text = variable.sqrt)))) + geom_density() + stat_overlay_normal_density(color = "red", linetype = "dashed") + labs(title = "Transformada: Raíz Cuadrada", x=variable.sqrt))
  print(ggplot(datos, aes(x=eval(parse(text = variable.log)))) + geom_density() + stat_overlay_normal_density(color = "red", linetype = "dashed") + labs(title = "Transformada: Logaritmo", x=variable.log)) 
  
  # evaluamos la skewness
  skew.raw <- skewness(datos[[variable]], na.rm = TRUE)
  skew.sqrt <- skewness(datos[[variable.sqrt]], na.rm = TRUE)
  skew.log <- skewness(datos[[variable.log]], na.rm = TRUE)
  
  df.resultados <- data.frame(
    original.skewness = skew.raw,
    raiz.skewness = skew.sqrt,
    log.skewness = skew.log
  )
  
  print(knitr::kable(df.resultados, 
                     caption = paste0('Resultados de los test de skewness para la variable ', variable, '.')))
}
```

A la vista de estos resultados, nos vamos a quedar con las siguientes variables continuas:

* likes.log

* comentarios.log

* Puntos.sqrt

* Edad

* publicaciones.log [aunque la sqrt también está bien, elegiríamos la log por seguir el mismo criterio que con las siguientes variables y no distorsionar los valores]

* followers.log

* following.log [para no distorsionar los valores]

* num_hashtags [kurtosis = 4,05]

* num_menciones [kurtosis = 4,35]

* num_emojis [kurtosis = 2,43]

* rostros.sqrt [aquí el problema es que el máximo es de 116, y esto distorsiona]

* word_count.sqrt

# Evaluación de los modelos

## Modelo 1: Likes

### Primera aproximación

```{r}
formula.likes <- likes.log ~ Puntos.sqrt + Edad + publicaciones.log + followers.log + following.log + Nike + Wilson + Yonex + Adidas + Asics + Head + Australian_Open + Roland_Garros + Wimbledon + US_Open + weekend + video + is_sponsored +  franja_horaria +  word_count.sqrt + num_hashtags + num_mentions + num_emojis  + texto.detectado + tennis.instruments + rostros.sqrt + emocion + (1|username)

# evaluamos el modelo
modelo.likes <- lmer(formula.likes, data=datos, REML=FALSE)

# tabla
tab_model(modelo.likes)

# Crear la tabla con modelsummary, añadiendo el nombre del modelo
tabla1 <- modelsummary(
  modelo.likes, 
  estimate = "estimate", 
  stars  = c('*' = 0.05, '**' = .01, '***' = .001), 
  fmt = 3, 
  shape = term ~ model + statistic, 
  statistic = c('2.5%' = 'conf.low', '97.5%' = 'conf.high', 'p' = 'p.value'),
  conf_level = 0.95, 
  output = "data.frame"
)

# Renombrar columnas
colnames(tabla1)[2:6] <- c("Predictors","Estimates", "2.5%", "97.5%", "p")

N <- sum(tabla1[4]!="", na.rm = TRUE)
tabla1$CI <- paste0('[', tabla1$`2.5%`, ', ', tabla1$`97.5%`, ']')

tabla1$CI[(N+1):nrow(tabla1)] <- ''

tabla1$Predictors[2:N] <- c("Puntos ATP (Trf Raíz)", "Edad" , "Publicaciones (Trf Log)" , "Followers (Trf Log)" , "Following (Trf Log)" , "Nike" , "Wilson" , "Yonex" , "Adidas" , "Asics" , "Head" , "Australian Open" , "Roland Garros" , "Wimbledon" , "US Open" , "Fin de Semana" , "Video" , "Patrocinado" ,  "Tarde" , "Noche", "Nº Palabras (Trf Raíz)" , "Nº Hashtags" , "Nº Menciones" , "Nº Emojis"  , "Texto en Img" , "Instrumentos de Tenis" , "Nº Rostros (Trf Raíz)", "Felicidad", "Sorpresa", "Miedo", "Asco", "Enfado", "Tristeza")

# Seleccionar columnas necesarias
tabla1 <- tabla1 %>% select('Predictors', 'Estimates', 'CI', 'p')
tabla1$Predictors[38] <- "R2 Marg./R2 Cond."
tabla1$Estimates[38] <- paste(tabla1$Estimates[38],tabla1$Estimates[39], sep = '/')
tabla1 <- tabla1[-c(39,40,41,43),]

#EJEMPLO DE SEPARAR EN TABLAS PARA HACER LUEGO EN LIWC
tabla1.1 <- tabla1[1:N,]
tabla1.2 <- tabla1[(N+1):nrow(tabla1),]

# Convertir la tabla a formato LaTeX usando kableExtra
tabla1_latex <- kable(tabla1, "latex", booktabs = TRUE, align = "lccc", caption = "Tabla del Modelo 1", row.names = FALSE) %>%
  kable_styling(
    latex_options = c("striped", "hold_position"), 
    full_width = FALSE, 
    position = "center"
  ) %>%
  add_header_above(c(" " = 1, "Likes (Trf Log)" = 3)) %>%
  pack_rows("Usuario", 2, 6, italic = TRUE, bold = FALSE) %>% 
  pack_rows("Marcas", 7, 12, italic = TRUE, bold = FALSE) %>%
  pack_rows("Torneos", 13, 16, italic = TRUE, bold = FALSE) %>%  
  pack_rows("Post", 17, 19, italic = TRUE, bold = FALSE) %>%  
  pack_rows("Franja (ref = mañana)", 20, 21, italic = TRUE, bold = FALSE) %>% 
  pack_rows("Texto", 22 , 25, italic = TRUE, bold = FALSE) %>% 
  pack_rows("Imagen", 26 , 28, italic = TRUE, bold = FALSE) %>%
  pack_rows("Emoción Imagen (ref = neutral)", 29, 34, italic = TRUE, bold = FALSE) %>%
  # Añadir una línea horizontal antes de las estadísticas
  row_spec(34, extra_latex_after = "\\midrule") %>%
  pack_rows("SD de Efectos Aleatorios", 35, 36, italic = TRUE, bold = FALSE) %>%
  row_spec(36, extra_latex_after = "\\midrule") %>%
  footnote(
    general = "* p<0.05; ** p<0.01; *** p<0.001",
    footnote_as_chunk = TRUE,
    escape = FALSE
  )


#EJEMPLO DE SEPARAR EN TABLAS PARA HACER LUEGO EN LIWC

tabla1.1_latex <- kable(tabla1.1, "latex", booktabs = TRUE, align = "lccc", caption = "Tabla del Modelo 1") %>%
  kable_styling(
    latex_options = c("striped", "hold_position"), 
    full_width = FALSE, 
    position = "center"
  ) %>%
  add_header_above(c(" " = 1, "Likes (Trf Log)" = 3)) %>%
  pack_rows("Usuario", 2, 6, italic = TRUE, bold = FALSE) %>% 
  pack_rows("Marcas", 7, 12, italic = TRUE, bold = FALSE) %>%
  pack_rows("Torneos", 13, 16, italic = TRUE, bold = FALSE) %>%  
  pack_rows("Post", 17, 19, italic = TRUE, bold = FALSE) %>%  
  pack_rows("Franja (ref = mañana)", 20, 21, italic = TRUE, bold = FALSE) %>% 
  pack_rows("Texto", 22 , 25, italic = TRUE, bold = FALSE) %>% 
  pack_rows("Imagen", 26 , 28, italic = TRUE, bold = FALSE) %>%
  pack_rows("Emoción Imagen (ref = neutral)", 29, 34, italic = TRUE, bold = FALSE)
  

tabla1.2_latex <- kable(tabla1.2, "latex", booktabs = TRUE, align = "lccc", caption = "Tabla del Modelo 1 (cont.)") %>%
  kable_styling(
    latex_options = c("striped", "hold_position"), 
    full_width = FALSE, 
    position = "center"
  ) %>%
  add_header_above(c(" " = 1, "Likes (Trf Log)" = 3)) %>%
  pack_rows("SD de Efectos Aleatorios", 1, 2, italic = TRUE, bold = FALSE) %>%
  row_spec(2, extra_latex_after = "\\midrule") %>%
  footnote(
    general = "* p<0.05; ** p<0.01; *** p<0.001",
    footnote_as_chunk = TRUE,
    escape = FALSE
  )

# Gráfico QQ Normal
qqPlot(resid(modelo.likes), main = 'Gráfico QQ Normal - Likes')

```

A la vista de este resultado, hacemos un tratamiento de los outliers, para intentar mejorar este resultado.

### Modelo sin outliers

```{r}
# sacamos los outliers
outliers <- outlierTest(modelo.likes)
indices.outliers <- as.numeric(names(outliers$rstudent))
```

Hemos detectado `r length(outliers$rstudent)` outliers. Los quitamos para esta nueva evaluación del modelo.


```{r}
# evaluamos el nuevo modelo
modelo.likes.sinoutliers <- lmer(formula.likes, data = datos[-indices.outliers, ], REML=FALSE)

# tabla
tab_model(modelo.likes.sinoutliers)

# Crear la tabla con modelsummary, añadiendo el nombre del modelo
tabla2 <- modelsummary(
  modelo.likes.sinoutliers, 
  estimate = "estimate", 
  stars  = c('*' = 0.05, '**' = .01, '***' = .001), 
  fmt = 3, 
  shape = term ~ model + statistic, 
  statistic = c('2.5%' = 'conf.low', '97.5%' = 'conf.high', 'p' = 'p.value'),
  conf_level = 0.95, 
  output = "data.frame"
)

# Renombrar columnas
colnames(tabla2)[2:6] <- c("Predictors","Estimates", "2.5%", "97.5%", "p")

N <- sum(tabla2[4]!="", na.rm = TRUE)
tabla2$CI <- paste0('[', tabla2$`2.5%`, ', ', tabla2$`97.5%`, ']')

tabla2$CI[(N+1):nrow(tabla2)] <- ''

tabla2$Predictors[2:N] <- c("Puntos ATP (Trf Raíz)", "Edad" , "Publicaciones (Trf Log)" , "Followers (Trf Log)" , "Following (Trf Log)" , "Nike" , "Wilson" , "Yonex" , "Adidas" , "Asics" , "Head" , "Australian Open" , "Roland Garros" , "Wimbledon" , "US Open" , "Fin de Semana" , "Video" , "Patrocinado" ,  "Tarde" , "Noche", "Nº Palabras (Trf Raíz)" , "Nº Hashtags" , "Nº Menciones" , "Nº Emojis"  , "Texto en Img" , "Instrumentos de Tenis" , "Nº Rostros (Trf Raíz)", "Felicidad", "Sorpresa", "Miedo", "Asco", "Enfado", "Tristeza")

# Seleccionar columnas necesarias
tabla2 <- tabla2 %>% select('Predictors', 'Estimates', 'CI', 'p')
tabla2$Predictors[38] <- "R2 Marg./R2 Cond."
tabla2$Estimates[38] <- paste(tabla2$Estimates[38],tabla2$Estimates[39], sep = '/')
tabla2 <- tabla2[-c(39,40,41,43),]

# Convertir la tabla a formato LaTeX usando kableExtra
tabla2_latex <- kable(tabla2, "latex", booktabs = TRUE, align = "lccc", caption = "Tabla del Modelo 1 sin outliers", row.names = FALSE) %>%
  kable_styling(
    latex_options = c("striped", "hold_position"), 
    full_width = FALSE, 
    position = "center"
  ) %>%
  add_header_above(c(" " = 1, "Likes (Trf Log) sin outliers" = 3)) %>%
  pack_rows("Usuario", 2, 6, italic = TRUE, bold = FALSE) %>% 
  pack_rows("Marcas", 7, 12, italic = TRUE, bold = FALSE) %>%
  pack_rows("Torneos", 13, 16, italic = TRUE, bold = FALSE) %>%  
  pack_rows("Post", 17, 19, italic = TRUE, bold = FALSE) %>%  
  pack_rows("Franja (ref = mañana)", 20, 21, italic = TRUE, bold = FALSE) %>% 
  pack_rows("Texto", 22 , 25, italic = TRUE, bold = FALSE) %>% 
  pack_rows("Imagen", 26 , 28, italic = TRUE, bold = FALSE) %>%
  pack_rows("Emoción Imagen (ref = neutral)", 29, 34, italic = TRUE, bold = FALSE) %>%
  # Añadir una línea horizontal antes de las estadísticas
  row_spec(34, extra_latex_after = "\\midrule") %>%
  pack_rows("SD de Efectos Aleatorios", 35, 36, italic = TRUE, bold = FALSE) %>%
  row_spec(36, extra_latex_after = "\\midrule") %>%
  footnote(
    general = "* p<0.05; ** p<0.01; *** p<0.001",
    footnote_as_chunk = TRUE,
    escape = FALSE
  )

# Gráfico QQ Normal
qqPlot(resid(modelo.likes.sinoutliers), main = 'Gráfico QQ Normal - Likes - Sin Outliers')
```


## Modelo 2: Comentarios

### Primera aproximación

```{r}
formula.comentarios <- comentarios.log ~ Puntos.sqrt + Edad + publicaciones.log + followers.log + following.log + Nike + Wilson + Yonex + Adidas + Asics + Head + Australian_Open + Roland_Garros + Wimbledon + US_Open + weekend + video + is_sponsored +  franja_horaria +  word_count.sqrt + num_hashtags + num_mentions + num_emojis  + texto.detectado + tennis.instruments + rostros.sqrt + emocion + (1|username)

# evaluamos el modelo
modelo.comentarios <- lmer(formula.comentarios, data=datos, REML=FALSE)

# tabla
tab_model(modelo.comentarios)

# Crear la tabla con modelsummary, añadiendo el nombre del modelo
tabla3 <- modelsummary(
  modelo.comentarios, 
  estimate = "estimate", 
  stars  = c('*' = 0.05, '**' = .01, '***' = .001), 
  fmt = 3, 
  shape = term ~ model + statistic, 
  statistic = c('2.5%' = 'conf.low', '97.5%' = 'conf.high', 'p' = 'p.value'),
  conf_level = 0.95, 
  output = "data.frame"
)

# Renombrar columnas
colnames(tabla3)[2:6] <- c("Predictors","Estimates", "2.5%", "97.5%", "p")

N <- sum(tabla3[4]!="", na.rm = TRUE)
tabla3$CI <- paste0('[', tabla3$`2.5%`, ', ', tabla3$`97.5%`, ']')

tabla3$CI[(N+1):nrow(tabla3)] <- ''

tabla3$Predictors[2:N] <- c("Puntos ATP (Trf Raíz)", "Edad" , "Publicaciones (Trf Log)" , "Followers (Trf Log)" , "Following (Trf Log)" , "Nike" , "Wilson" , "Yonex" , "Adidas" , "Asics" , "Head" , "Australian Open" , "Roland Garros" , "Wimbledon" , "US Open" , "Fin de Semana" , "Video" , "Patrocinado" ,  "Tarde" , "Noche", "Nº Palabras (Trf Raíz)" , "Nº Hashtags" , "Nº Menciones" , "Nº Emojis"  , "Texto en Img" , "Instrumentos de Tenis" , "Nº Rostros (Trf Raíz)", "Felicidad", "Sorpresa", "Miedo", "Asco", "Enfado", "Tristeza")

# Seleccionar columnas necesarias
tabla3 <- tabla3 %>% select('Predictors', 'Estimates', 'CI', 'p')
tabla3$Predictors[38] <- "R2 Marg./R2 Cond."
tabla3$Estimates[38] <- paste(tabla3$Estimates[38],tabla3$Estimates[39], sep = '/')
tabla3 <- tabla3[-c(39,40,41,43),]

# Convertir la tabla a formato LaTeX usando kableExtra
tabla3_latex <- kable(tabla3, "latex", booktabs = TRUE, align = "lccc", caption = "Tabla del Modelo 2", row.names = FALSE) %>%
  kable_styling(
    latex_options = c("striped", "hold_position"), 
    full_width = FALSE, 
    position = "center"
  ) %>%
  add_header_above(c(" " = 1, "Comentarios (Trf Log)" = 3)) %>%
  pack_rows("Usuario", 2, 6, italic = TRUE, bold = FALSE) %>% 
  pack_rows("Marcas", 7, 12, italic = TRUE, bold = FALSE) %>%
  pack_rows("Torneos", 13, 16, italic = TRUE, bold = FALSE) %>%  
  pack_rows("Post", 17, 19, italic = TRUE, bold = FALSE) %>%  
  pack_rows("Franja (ref = mañana)", 20, 21, italic = TRUE, bold = FALSE) %>% 
  pack_rows("Texto", 22 , 25, italic = TRUE, bold = FALSE) %>% 
  pack_rows("Imagen", 26 , 28, italic = TRUE, bold = FALSE) %>%
  pack_rows("Emoción Imagen (ref = neutral)", 29, 34, italic = TRUE, bold = FALSE) %>%
  # Añadir una línea horizontal antes de las estadísticas
  row_spec(34, extra_latex_after = "\\midrule") %>%
  pack_rows("SD de Efectos Aleatorios", 35, 36, italic = TRUE, bold = FALSE) %>%
  row_spec(36, extra_latex_after = "\\midrule") %>%
  footnote(
    general = "* p<0.05; ** p<0.01; *** p<0.001",
    footnote_as_chunk = TRUE,
    escape = FALSE
  )

# Gráfico QQ Normal
qqPlot(resid(modelo.comentarios), main = 'Gráfico QQ Normal - Comentarios')

```

A la vista de este resultado, hacemos un tratamiento de los outliers, para intentar mejorar este resultado.

### Modelo sin outliers

```{r}
# sacamos los outliers
outliers <- outlierTest(modelo.comentarios)
indices.outliers <- as.numeric(names(outliers$rstudent))
```

Hemos detectado `r length(outliers$rstudent)` outliers. Los quitamos para esta nueva evaluación del modelo.

```{r}
# evaluamos el nuevo modelo
modelo.comentarios.sinoutliers <- lmer(formula.comentarios, data = datos[-indices.outliers, ], REML=FALSE)

# tabla
tab_model(modelo.comentarios.sinoutliers)

# Crear la tabla con modelsummary, añadiendo el nombre del modelo
tabla4 <- modelsummary(
  modelo.comentarios.sinoutliers, 
  estimate = "estimate", 
  stars  = c('*' = 0.05, '**' = .01, '***' = .001), 
  fmt = 3, 
  shape = term ~ model + statistic, 
  statistic = c('2.5%' = 'conf.low', '97.5%' = 'conf.high', 'p' = 'p.value'),
  conf_level = 0.95, 
  output = "data.frame"
)

# Renombrar columnas
colnames(tabla4)[2:6] <- c("Predictors","Estimates", "2.5%", "97.5%", "p")

N <- sum(tabla4[4]!="", na.rm = TRUE)
tabla4$CI <- paste0('[', tabla4$`2.5%`, ', ', tabla4$`97.5%`, ']')

tabla4$CI[(N+1):nrow(tabla4)] <- ''

tabla4$Predictors[2:N] <- c("Puntos ATP (Trf Raíz)", "Edad" , "Publicaciones (Trf Log)" , "Followers (Trf Log)" , "Following (Trf Log)" , "Nike" , "Wilson" , "Yonex" , "Adidas" , "Asics" , "Head" , "Australian Open" , "Roland Garros" , "Wimbledon" , "US Open" , "Fin de Semana" , "Video" , "Patrocinado" ,  "Tarde" , "Noche", "Nº Palabras (Trf Raíz)" , "Nº Hashtags" , "Nº Menciones" , "Nº Emojis"  , "Texto en Img" , "Instrumentos de Tenis" , "Nº Rostros (Trf Raíz)", "Felicidad", "Sorpresa", "Miedo", "Asco", "Enfado", "Tristeza")

# Seleccionar columnas necesarias
tabla4 <- tabla4 %>% select('Predictors', 'Estimates', 'CI', 'p')
tabla4$Predictors[38] <- "R2 Marg./R2 Cond."
tabla4$Estimates[38] <- paste(tabla4$Estimates[38],tabla4$Estimates[39], sep = '/')
tabla4 <- tabla4[-c(39,40,41,43),]

# Convertir la tabla a formato LaTeX usando kableExtra
tabla4_latex <- kable(tabla4, "latex", booktabs = TRUE, align = "lccc", caption = "Tabla del Modelo 2 sin outliers", row.names = FALSE) %>%
  kable_styling(
    latex_options = c("striped", "hold_position"), 
    full_width = FALSE, 
    position = "center"
  ) %>%
  add_header_above(c(" " = 1, "Comentarios (Trf Log) sin outliers" = 3)) %>%
  pack_rows("Usuario", 2, 6, italic = TRUE, bold = FALSE) %>% 
  pack_rows("Marcas", 7, 12, italic = TRUE, bold = FALSE) %>%
  pack_rows("Torneos", 13, 16, italic = TRUE, bold = FALSE) %>%  
  pack_rows("Post", 17, 19, italic = TRUE, bold = FALSE) %>%  
  pack_rows("Franja (ref = mañana)", 20, 21, italic = TRUE, bold = FALSE) %>% 
  pack_rows("Texto", 22 , 25, italic = TRUE, bold = FALSE) %>% 
  pack_rows("Imagen", 26 , 28, italic = TRUE, bold = FALSE) %>%
  pack_rows("Emoción Imagen (ref = neutral)", 29, 34, italic = TRUE, bold = FALSE) %>%
  # Añadir una línea horizontal antes de las estadísticas
  row_spec(34, extra_latex_after = "\\midrule") %>%
  pack_rows("SD de Efectos Aleatorios", 35, 36, italic = TRUE, bold = FALSE) %>%
  row_spec(36, extra_latex_after = "\\midrule") %>%
  footnote(
    general = "* p<0.05; ** p<0.01; *** p<0.001",
    footnote_as_chunk = TRUE,
    escape = FALSE
  )

# Gráfico QQ Normal
qqPlot(resid(modelo.comentarios.sinoutliers), main = 'Gráfico QQ Normal - Comentarios - Sin Outliers')
```

# Resultados finales

Mostramos los datos con outliers, porque son muy pocos.

```{r}
tab_model(modelo.likes, modelo.comentarios, title = 'Resultados Modelo 1 y Modelo 2 (Jugador + Post + Imágenes)', dv.labels = c('Likes', 'Comentarios'))

modelos <- list(
  "Likes" = modelo.likes, 
  "Comentarios" = modelo.comentarios
)

tabla5 <- modelsummary(
  modelos,
  estimate = "estimate", 
  stars  = c('*' = 0.05, '**' = .01, '***' = .001), 
  fmt = 3, 
  shape = term ~ model + statistic, 
  statistic = c('2.5%' = 'conf.low', '97.5%' = 'conf.high', 'p' = 'p.value'),
  conf_level = 0.95, 
  output = "data.frame"
)

# Renombrar columnas
colnames(tabla5)[2:10] <- c("Predictors","Estimates(1)", "2.5%(1)", "97.5%(1)", "p(1)","Estimates(2)", "2.5%(2)", "97.5%(2)", "p(2)")

N <- sum(tabla5[4]!="", na.rm = TRUE)
N <- sum(tabla5[8]!="", na.rm = TRUE)
tabla5$'CI(1)' <- paste0('[', tabla5$`2.5%(1)`, ', ', tabla5$`97.5%(1)`, ']')
tabla5$'CI(2)' <- paste0('[', tabla5$`2.5%(2)`, ', ', tabla5$`97.5%(2)`, ']')
tabla5$'CI(1)'[(N+1):nrow(tabla5)] <- ''
tabla5$'CI(2)'[(N+1):nrow(tabla5)] <- ''

tabla5$Predictors[2:N] <- c("Puntos ATP (Trf Raíz)", "Edad" , "Publicaciones (Trf Log)" , "Followers (Trf Log)" , "Following (Trf Log)" , "Nike" , "Wilson" , "Yonex" , "Adidas" , "Asics" , "Head" , "Australian Open" , "Roland Garros" , "Wimbledon" , "US Open" , "Fin de Semana" , "Video" , "Patrocinado" ,  "Tarde" , "Noche", "Nº Palabras (Trf Raíz)" , "Nº Hashtags" , "Nº Menciones" , "Nº Emojis"  , "Texto en Img" , "Instrumentos de Tenis" , "Nº Rostros (Trf Raíz)", "Felicidad", "Sorpresa", "Miedo", "Asco", "Enfado", "Tristeza")

# Seleccionar columnas necesarias
tabla5 <- tabla5 %>% select("Predictors","Estimates(1)", "CI(1)", "p(1)","Estimates(2)", "CI(2)", "p(2)")
tabla5$Predictors[38] <- "R2 Marg./R2 Cond."
tabla5$'Estimates(1)'[38] <- paste(tabla5$'Estimates(1)'[38],tabla5$'Estimates(1)'[39], sep = '/')
tabla5$'Estimates(2)'[38] <- paste(tabla5$'Estimates(2)'[38],tabla5$'Estimates(2)'[39], sep = '/')
tabla5 <- tabla5[-c(39,40,41,43),]

# Convertir la tabla a formato LaTeX usando kableExtra
tabla5_latex <- kable(tabla5, "latex", booktabs = TRUE, align = "lcccccc", col.names = c("Predictors", "Estimates", "CI", "p", "Estimates", "CI", "p"), caption = "Tabla de Resultados Modelo 1 y Modelo 2 (Jugador + Post + Imágenes)", row.names = FALSE) %>%
  kable_styling(
    latex_options = c("striped", "hold_position"), 
    full_width = FALSE, 
    position = "center"
  ) %>%
  add_header_above(c(" " = 1, "Modelo 1: Likes (Trf Log)" = 3, "Modelo 2: Comentarios (Trf Log)" = 3)) %>%
  pack_rows("Usuario", 2, 6, italic = TRUE, bold = FALSE) %>% 
  pack_rows("Marcas", 7, 12, italic = TRUE, bold = FALSE) %>%
  pack_rows("Torneos", 13, 16, italic = TRUE, bold = FALSE) %>%  
  pack_rows("Post", 17, 19, italic = TRUE, bold = FALSE) %>%  
  pack_rows("Franja (ref = mañana)", 20, 21, italic = TRUE, bold = FALSE) %>% 
  pack_rows("Texto", 22 , 25, italic = TRUE, bold = FALSE) %>% 
  pack_rows("Imagen", 26 , 28, italic = TRUE, bold = FALSE) %>%
  pack_rows("Emoción Imagen (ref = neutral)", 29, 34, italic = TRUE, bold = FALSE) %>%
  # Añadir una línea horizontal antes de las estadísticas
  row_spec(34, extra_latex_after = "\\midrule") %>%
  pack_rows("SD de Efectos Aleatorios", 35, 36, italic = TRUE, bold = FALSE) %>%
  row_spec(36, extra_latex_after = "\\midrule") %>%
  footnote(
    general = "* p<0.05; ** p<0.01; *** p<0.001",
    footnote_as_chunk = TRUE,
    escape = FALSE
  )

```

# Comparación de modelo likes con modelo likes sin variables de imagen

```{r}
likes_sin_imagen <- likes.log ~ Puntos.sqrt + Edad + publicaciones.log + followers.log + following.log + Nike + Wilson + Yonex + Adidas + Asics + Head + Australian_Open + Roland_Garros + Wimbledon + US_Open + weekend + video + is_sponsored +  franja_horaria +  word_count.sqrt + num_hashtags + num_mentions + num_emojis + (1|username)

# evaluamos el modelo
modelo.likes_sin_imagen <- lmer(likes_sin_imagen, data=datos, REML=FALSE)

# tabla
tab_model(modelo.likes_sin_imagen, modelo.likes, title = 'Resultados de Comparación de modelos para likes', dv.labels = c('Sin variables de imagen', 'Con variables de imagen'))

modelos1 <- list(
  "Likes sin Imagen" = modelo.likes_sin_imagen, 
  "Likes con Imagen" = modelo.likes
)

tabla6 <- modelsummary(
  modelos1,
  estimate = "estimate", 
  stars  = c('*' = 0.05, '**' = .01, '***' = .001), 
  fmt = 3, 
  shape = term ~ model + statistic, 
  statistic = c('2.5%' = 'conf.low', '97.5%' = 'conf.high', 'p' = 'p.value'),
  conf_level = 0.95, 
  output = "data.frame"
)

# Reorganizar las filas moviendo la 26 y 27 a ser la 35 y 36
fila_26_27 <- tabla6[26:27, ]
tabla6 <- tabla6[-c(26, 27), ]
tabla6 <- rbind(tabla6[1:25, ], tabla6[26:34, ], fila_26_27, tabla6[35:nrow(tabla6), ])
rownames(tabla6) <- 1:nrow(tabla6)

# Renombrar columnas
colnames(tabla6)[2:10] <- c("Predictors","Estimates(1)", "2.5%(1)", "97.5%(1)", "p(1)","Estimates(2)", "2.5%(2)", "97.5%(2)", "p(2)")


N1 <- sum(tabla6[4]!="", na.rm = TRUE)
N2 <- sum(tabla6[8]!="", na.rm = TRUE)
tabla6$'CI(1)' <- paste0('[', tabla6$`2.5%(1)`, ', ', tabla6$`97.5%(1)`, ']')
tabla6$'CI(2)' <- paste0('[', tabla6$`2.5%(2)`, ', ', tabla6$`97.5%(2)`, ']')
tabla6$'CI(1)'[(N1+1):nrow(tabla6)] <- ''
tabla6$'CI(2)'[(N2+1):nrow(tabla6)] <- ''

tabla6$Predictors[2:N2] <- c("Puntos ATP (Trf Raíz)", "Edad" , "Publicaciones (Trf Log)" , "Followers (Trf Log)" , "Following (Trf Log)" , "Nike" , "Wilson" , "Yonex" , "Adidas" , "Asics" , "Head" , "Australian Open" , "Roland Garros" , "Wimbledon" , "US Open" , "Fin de Semana" , "Video" , "Patrocinado" ,  "Tarde" , "Noche", "Nº Palabras (Trf Raíz)" , "Nº Hashtags" , "Nº Menciones" , "Nº Emojis"  , "Texto en Img" , "Instrumentos de Tenis" , "Nº Rostros (Trf Raíz)", "Felicidad", "Sorpresa", "Miedo", "Asco", "Enfado", "Tristeza")

# Seleccionar columnas necesarias
tabla6 <- tabla6 %>% select("Predictors","Estimates(1)", "CI(1)", "p(1)","Estimates(2)", "CI(2)", "p(2)")
tabla6$Predictors[38] <- "R2 Marg./R2 Cond."
tabla6$'Estimates(1)'[38] <- paste(tabla6$'Estimates(1)'[38],tabla6$'Estimates(1)'[39], sep = '/')
tabla6$'Estimates(2)'[38] <- paste(tabla6$'Estimates(2)'[38],tabla6$'Estimates(2)'[39], sep = '/')
tabla6 <- tabla6[-c(39,40,41,43),]

# Convertir la tabla a formato LaTeX usando kableExtra
tabla6_latex <- kable(tabla6, "latex", booktabs = TRUE, align = "lcccccc", col.names = c("Predictors", "Estimates", "CI", "p", "Estimates", "CI", "p"), caption = "Comparación de likes sin imagen con likes con imagen", row.names = FALSE) %>%
  kable_styling(
    latex_options = c("striped", "hold_position"), 
    full_width = FALSE, 
    position = "center"
  ) %>%
  add_header_above(c(" " = 1, "Likes (Trf Log) sin imagen" = 3, "Likes (Trf Log) con imagen" = 3)) %>%
  pack_rows("Usuario", 2, 6, italic = TRUE, bold = FALSE) %>% 
  pack_rows("Marcas", 7, 12, italic = TRUE, bold = FALSE) %>%
  pack_rows("Torneos", 13, 16, italic = TRUE, bold = FALSE) %>%  
  pack_rows("Post", 17, 19, italic = TRUE, bold = FALSE) %>%  
  pack_rows("Franja (ref = mañana)", 20, 21, italic = TRUE, bold = FALSE) %>% 
  pack_rows("Texto", 22 , 25, italic = TRUE, bold = FALSE) %>% 
  pack_rows("Imagen", 26 , 28, italic = TRUE, bold = FALSE) %>%
  pack_rows("Emoción Imagen (ref = neutral)", 29, 34, italic = TRUE, bold = FALSE) %>%
  # Añadir una línea horizontal antes de las estadísticas
  row_spec(34, extra_latex_after = "\\midrule") %>%
  pack_rows("SD de Efectos Aleatorios", 35, 36, italic = TRUE, bold = FALSE) %>%
  row_spec(36, extra_latex_after = "\\midrule") %>%
  footnote(
    general = "* p<0.05; ** p<0.01; *** p<0.001",
    footnote_as_chunk = TRUE,
    escape = FALSE
  )


tab_df(anova(modelo.likes_sin_imagen, modelo.likes), title = 'ANOVA entre ambos modelos', show.rownames =T)

options(knitr.kable.NA="")

anova_result <- anova(modelo.likes_sin_imagen, modelo.likes)

anova_df <- as.data.frame(anova_result)

colnames(anova_df) <- c("Npar", "AIC", "BIG", "logLik","Deviance", "Chisq", "Df", "Pr.Chisq.")

anova_latex <- kable(anova_df, format = "latex", booktabs = TRUE, caption = "ANOVA entre ambos modelos de likes") %>%
   kable_styling(latex_options = c("striped", "hold_position"), full_width = FALSE, position = "center")


```

# Comparación de modelo comentarios con modelo comentarios sin variables de imagen

```{r}
comentarios_sin_imagen <- comentarios.log ~ Puntos.sqrt + Edad + publicaciones.log + followers.log + following.log + Nike + Wilson + Yonex + Adidas + Asics + Head + Australian_Open + Roland_Garros + Wimbledon + US_Open + weekend + video + is_sponsored +  franja_horaria +  word_count.sqrt + num_hashtags + num_mentions + num_emojis + (1|username)

# evaluamos el modelo
modelo.comentarios_sin_imagen <- lmer(comentarios_sin_imagen, data=datos, REML=FALSE)

# tabla
tab_model(modelo.comentarios_sin_imagen, modelo.comentarios, title = 'Resultados de Comparación de modelos para comentarios', dv.labels = c('Sin variables de imagen', 'Con variables de imagen'))

modelos2 <- list(
  "Comentarios sin Imagen" = modelo.comentarios_sin_imagen, 
  "Comentarios con Imagen" = modelo.comentarios
)

tabla7 <- modelsummary(
  modelos2, 
  estimate = "estimate", 
  stars  = c('*' = 0.05, '**' = .01, '***' = .001), 
  fmt = 3, 
  shape = term ~ model + statistic, 
  statistic = c('2.5%' = 'conf.low', '97.5%' = 'conf.high', 'p' = 'p.value'),
  conf_level = 0.95, 
  output = "data.frame"
)

fila_26_27 <- tabla7[26:27, ]
tabla7 <- tabla7[-c(26, 27), ]
tabla7 <- rbind(tabla7[1:25, ], tabla7[26:34, ], fila_26_27, tabla7[35:nrow(tabla7), ])
rownames(tabla7) <- 1:nrow(tabla7)

# Renombrar columnas
colnames(tabla7)[2:10] <- c("Predictors","Estimates(1)", "2.5%(1)", "97.5%(1)", "p(1)","Estimates(2)", "2.5%(2)", "97.5%(2)", "p(2)")

N1 <- sum(tabla7[4]!="", na.rm = TRUE)
N2 <- sum(tabla7[8]!="", na.rm = TRUE)
tabla7$'CI(1)' <- paste0('[', tabla7$`2.5%(1)`, ', ', tabla7$`97.5%(1)`, ']')
tabla7$'CI(2)' <- paste0('[', tabla7$`2.5%(2)`, ', ', tabla7$`97.5%(2)`, ']')
tabla7$'CI(1)'[(N1+1):nrow(tabla7)] <- ''
tabla7$'CI(2)'[(N2+1):nrow(tabla7)] <- ''

tabla7$Predictors[2:N2] <- c("Puntos ATP (Trf Raíz)", "Edad" , "Publicaciones (Trf Log)" , "Followers (Trf Log)" , "Following (Trf Log)" , "Nike" , "Wilson" , "Yonex" , "Adidas" , "Asics" , "Head" , "Australian Open" , "Roland Garros" , "Wimbledon" , "US Open" , "Fin de Semana" , "Video" , "Patrocinado" ,  "Tarde" , "Noche", "Nº Palabras (Trf Raíz)" , "Nº Hashtags" , "Nº Menciones" , "Nº Emojis"  , "Texto en Img" , "Instrumentos de Tenis" , "Nº Rostros (Trf Raíz)", "Felicidad", "Sorpresa", "Miedo", "Asco", "Enfado", "Tristeza")

# Seleccionar columnas necesarias
tabla7 <- tabla7 %>% select("Predictors","Estimates(1)", "CI(1)", "p(1)","Estimates(2)", "CI(2)", "p(2)")
tabla7$Predictors[38] <- "R2 Marg./R2 Cond."
tabla7$'Estimates(1)'[38] <- paste(tabla7$'Estimates(1)'[38],tabla7$'Estimates(1)'[39], sep = '/')
tabla7$'Estimates(2)'[38] <- paste(tabla7$'Estimates(2)'[38],tabla7$'Estimates(2)'[39], sep = '/')
tabla7 <- tabla7[-c(39,40,41,43),]

# Convertir la tabla a formato LaTeX usando kableExtra
tabla7_latex <- kable(tabla7, "latex", booktabs = TRUE, align = "lcccccc", col.names = c("Predictors", "Estimates", "CI", "p", "Estimates", "CI", "p"), caption = "Comparación de comentarios sin imagen con comentarios con imagen", row.names = FALSE) %>%
  kable_styling(
    latex_options = c("striped", "hold_position"), 
    full_width = FALSE, 
    position = "center"
  ) %>%
  add_header_above(c(" " = 1, "Comentarios (Trf Log) sin imagen" = 3, "Comentarios (Trf Log) con imagen" = 3)) %>%
  pack_rows("Usuario", 2, 6, italic = TRUE, bold = FALSE) %>% 
  pack_rows("Marcas", 7, 12, italic = TRUE, bold = FALSE) %>%
  pack_rows("Torneos", 13, 16, italic = TRUE, bold = FALSE) %>%  
  pack_rows("Post", 17, 19, italic = TRUE, bold = FALSE) %>%  
  pack_rows("Franja (ref = mañana)", 20, 21, italic = TRUE, bold = FALSE) %>% 
  pack_rows("Texto", 22 , 25, italic = TRUE, bold = FALSE) %>% 
  pack_rows("Imagen", 26 , 28, italic = TRUE, bold = FALSE) %>%
  pack_rows("Emoción Imagen (ref = neutral)", 29, 34, italic = TRUE, bold = FALSE) %>%
  # Añadir una línea horizontal antes de las estadísticas
  row_spec(34, extra_latex_after = "\\midrule") %>%
  pack_rows("SD de Efectos Aleatorios", 35, 36, italic = TRUE, bold = FALSE) %>%
  row_spec(36, extra_latex_after = "\\midrule") %>%
  footnote(
    general = "* p<0.05; ** p<0.01; *** p<0.001",
    footnote_as_chunk = TRUE,
    escape = FALSE
  )

tab_df(anova(modelo.comentarios_sin_imagen, modelo.comentarios), title = 'ANOVA entre ambos modelos', show.rownames =T)

options(knitr.kable.NA="")

anova_result2 <- anova(modelo.comentarios_sin_imagen, modelo.comentarios)

anova_df2 <- as.data.frame(anova_result2)

colnames(anova_df2) <- c("Npar", "AIC", "BIG", "logLik","Deviance", "Chisq", "Df", "Pr.Chisq.")

anova2_latex <- kable(anova_df2, format = "latex", booktabs = TRUE, caption = "ANOVA entre ambos modelos de comentarios") %>%
   kable_styling(latex_options = c("striped", "hold_position"), full_width = FALSE, position = "center")

```

